【裁判字號】    89,交聲,175
【裁判日期】    900502
【裁判案由】    聲明異議
【裁判全文】
臺灣高雄地方法院交通事件裁定                    八十九年度交聲字第一七五號
    原處分機關  高雄市交通事件裁決所
    異  議  人  甲○○
    即受處分人
右列異議人因違反道路交通管理處罰條例案件，對於高雄市交通事件裁決所於八十九
年十一月一日所為之處分（原處分案號：高市交裁字第駕裁00－00000000
號），聲明異議，本院裁定如左：
    主  文
異議駁回。
    理  由
一、聲明異議意旨係以：聲明異議人於民國八十九年十一月三日收受裁決所所寄發之
    裁決書，其上記載本人違規日期為八十七年一月十九日，原舉發通知單上所載應
    到案日期為八十七年三月十二日，惟在此期間本人確定未接獲任何違規通知單，
    裁決所不能以無當事人簽收回調竟自憑將當事人以逾期未繳納為由加倍罰鍰，實
    令人不服。又本人被舉發違規之車輛，於八十七年二月二十三日已向高雄市監理
    處辦理報廢，報廢前該處機關均事先以電腦查明車輛是否有繳清稅款暨違規罰鍰
    後，再准予車輛報廢，為何事隔三年再寄發違規裁決書於原車主並要車主繳附加
    倍罰款，實令人無法接受，爰依法聲明異議。
二、按汽車行駛高速公路應依限速標誌指示，高速公路交通管制規則第五條定有明文
    。又汽車行駛於高速公路，而不遵管制之規定者，處汽車駕駛人新台幣三千元以
    上六千元以下罰鍰；道路交通管理處罰條例第三十三條第一項定有明文。又汽車
    駕駛人，違反同條例第三十三條者，記違規點數一點，同條例第六十三條第一項
    第一款規定甚明。
三、本件受處分人即異議人甲○○於民國八十七年一月二十九日八時七分許，駕駛車
    號ＸＥ－八六二五號自小客車，行經國路第一高速公路南向三百六十公里處時，
    逾越該路段所設置之行車速限每小時速九十公里，而以時速每小時一百零六公里
    超速行駛，經測速儀器測得其超速十六公里，嗣經國道公路警察局第五隊岡山分
    隊隊員依測速照片逕行掣單舉發，復為高雄市交通事件裁決所援引道路交通管理
    處罰條例第三十三條之規定，於八十九年十一月一日以高市交裁字第駕裁三二—
    00000000號違反道路交通管理事件裁決書，裁處罰鍰新台幣六千元，並
    記違規點數一點等情，此有內政部警政署國道公路警察局舉發違反道路交通管理
    事件通知單及前開高雄市交通事件裁決所裁決書各一紙及測速照片一幀附卷可按
    ，亦為聲明異議人所不否認，堪認為真實。並查，前開由國道公路警察局第五隊
    岡山分隊隊員所開立之舉發通知單，是否寄送予車主即聲明異議人乙節，因依郵
    政規則第二百二十五條規定，郵件投遞日起逾半年即不予查詢，有岡山郵局於九
    十年三月二十六日以郵九０三七二一－一四號函一紙在卷可稽，惟前開舉發通知
    單業已於八十七年二月二十六日，以岡山郵局第七六八０二號大宗掛號方式寄送
    予車主即異議人，且並未退件，有內政部警政署國道公路警察局第五警察隊於八
    十九年以（八九）公警國五刑字第一六一三八號函一紙在卷可憑，且送達之地點
    係，亦與異議人之戶籍地址相同，此有八十七年二月二十六日第七六八０二號大
    宗掛號素達資料及法務部戶役政查詢單各一紙在卷可佐，堪認前開舉發通知單已
    依法送達，異議人空言辯稱未收受舉發通知單一節，並不足採信。又異議人於違
    規後，經處理員警依法定程序開立舉發通知單後，尚須經過送達之通知，並指定
    一定期間、地點為應到案時、地，如於該期間內受處分人未到案陳述意見，亦未
    主動繳交罰鍰時，則主管之處罰機關即依標準表逕行裁決，此段過程當須經一段
    期間，是異議人雖於八十七年二月二十三日將前開車號之自小客車報廢，惟異議
    人前開違規事件係於八十七年一月二十九日違規，於同年二月二十六日始由國道
    公路警察局第五隊岡山分隊隊員開立舉發通知單，並於該是將開違規通知單寄送
    予車主即異議人，並於同年三月二日始經高雄市交通事件裁決所依法登錄入案，
    故前開違規事件係於異議人辦妥報廢登記後，始登錄入案，因之未即於異議人申
    辦報廢登記時發現前開交通違規事件，此有高雄市監理處於九十年三月五日以高
    市監二字第三一七二號函所檢附之汽（機）車各項異動登記書、異議人違規登記
    資料各一紙在卷足稽，然異議人前開違規事件，並不因車輛報廢時，因案件尚未
    移送登錄，致未經發現而未要求異議人繳清違規罰鍰而因之免予處罰，是異議人
    此部分所陳亦不足採。綜上，異議人之違規行為已堪認定，原裁決依據上開規定
    裁處並無不當，異議應予駁回。
四、據上論斷，應依道路交通案件處理辦法第十九條，裁定如主文。
中      華      民      國      九十      年      五      月      二    日
                        臺灣高雄地方法院交通法庭
                                法  官  程克琳
右正本證明與原本無異。
如不服本裁定，應於裁定送達後五日內，向本院提出抗告狀。
                                書記官    梁瑜玲
中    華    民    國      九十      年      五      月      四      日


司法院資訊處製作；財團法人民間司法改革基金會備份。
